【裁判字號】    90,交易,150
【裁判日期】    900710
【裁判案由】    過失致死等
【裁判全文】
臺灣雲林地方法院刑事判決                          九十年度交易字第一五號
    公  訴  人  臺灣雲林地方法院檢察署檢察官
    被      告  甲○○
右列被告因過失致死等案件，經檢察官提起公訴（九十年度偵字第二○二三號），本
院判決如左：
    主  文
甲○○服用酒類，不能安全駕駛動力交通工具而駕駛，處拘役肆拾日，如易科罰金，
以參佰元折算壹日；又因過失致人於死，處有期徒刑陸月，如易科罰金，以參佰元折
算壹日。均緩刑參年。
    事  實
一、緣甲○○於民國（下同）九十年五月四日二十一時三十分許，駕駛其所有Ｖ八－
    五七九七號自小客車，搭載李鴻德經國道中山高速公路由桃園縣南下欲返回雲林
    縣口湖鄉。途中約於同日二十二時許，渠友人洪建倫以行動電話邀請甲○○、李
    鴻德一同喝酒、唱歌，甲○○、李鴻德應允後，則與洪建倫相約於雲林縣北港鎮
    之凱撒ＫＴＶ等候，於隔日即同年五月五日凌晨零時三十分許，甲○○、李鴻德
    到達雲林縣北港鎮後與洪建倫碰面後，隨即由洪建倫帶同甲○○、李鴻德前往北
    港鎮「圍爐ＫＴＶ」與洪建忠、林建德等人一同唱歌、飲酒。約一小時後結束，
    即於同年月五日凌晨一時四十分許，甲○○已有酒意而達不能安全駕駛動力交通
    工具之程度，竟仍駕駛其右開自用小客車，搭載坐於駕駛座旁前座之李鴻德，與
    坐於後車座之林建德，欲返回雲林縣口湖鄉水井村，便沿水林鄉尖山村雲一四六
    號公路由北往南方向行駛，其原應注意該路段行車速限為時速六十公里，不得超
    速行駛，且應注意車前狀況，隨時採取必要之安全措施，而依當時天候雖陰，然
    夜間有照明、路面狀態乾燥、無障礙物、無缺陷、視距良好等情況，並無不能注
    意之情事，甲○○竟疏於注意，貿然以時速約八十公里之速度超速行駛，遂於同
    日凌晨一時五十五分許，因超速行駛、未注意車前狀況及酒醉控制力降低，於閃
    避車前之野狗，緊急煞車，失控撞上該路段路邊水林一○一分二電桿，致甲○○
    、李鴻德（未經告訴）受有輕傷，而林建德受有頭部挫裂傷、顱內出血之傷害，
    經送往醫院急救仍延至同日四時三十分不治死亡。甲○○經送醫急救後，抽血檢
    測酒精濃度，結果高達八０．五mg/dl。於同日二時五十三分，警方對其施以呼?
    藎s精濃度測試，其呼氣之酒精濃度亦高達每公升０．三四毫克。
二、案經雲林縣警察局北港分局報請臺灣雲林地方法院檢察署檢察官偵查起訴。
    理  由
一、訊據被告甲○○對右開事實固不否認，惟辯稱：「伊當時並沒有酒醉，人還很清
    醒，伊車速並不是很快」云云。經查，被告於車禍當日凌晨三時二十九分許，經
    財團法人中國醫藥學院北港附設醫院對被告抽血施以酒精濃度檢驗，其血中酒精
    濃度是每百毫升八十‧五毫克，此有財團法人中國醫藥學院北港附設醫院藥物血
    中濃度檢驗單附於相驗卷宗足憑。而血中酒精濃度酒精零級代謝率每小時為０．
    ０一至０．０一五％（ｗ／ｖ），有法務部法醫研究所八十七年十二月七日法醫
    所八七文理字○六一一號函可稽，則由血液中酒精濃度往前推算二個小時，即被
    告於同日凌晨一時四十分許開始駕車時之血液中酒精濃度為每百毫升一一○．五
    毫克，且換算為吐氣所含酒精成分應為每公升０．五五二五毫克〈其計算式為：
    80.5mg /dl=0.0805g/100cc（ｗ／ｖ），0.0805+(0.0 15×2）=0.1105g/100cc=
    110.5mg /dl，換算吐氣之酒精成份為0.5525mg/l〉，此一程度參諸法務部於八
    十八年五月十日邀集交通部、行政院衛生署、內政部警政署、中央警察大學等相
    關單位召開之「研商訂定刑法第一百八十五條之三『服用毒品、麻醉藥品、酒類
    或其他相類之物，不能安全駕駛交通工具』之認定標準」會議結論：呼氣中酒精
    濃度每公升０‧五五毫克或血液中酒精濃度在０‧一一％以上，參考德國、美國
    之標準，肇事率為一般正常人之十倍，認為已達「不能安全駕駛」之標準。被告
    當時之駕駛能力已變壞，其協調控制能力均減弱，堪以認定被告已無法安全駕駛
    動力交通工具。至於被告辯稱肇事當時還很清醒云云，自不足採。而被害人林建
    德因被告駕駛車輛不慎因而車禍死亡之事實，有雲林縣警察局北港分局水林分駐
    所變死案件初步調查報告書、道路交通事故調查報告表各一紙、肇事現場照片肇
    事後車輛照片及被害人林建德死亡照片共十禎附卷可憑。並經臺灣雲林地方法院
    檢察署檢察官督同檢驗員相驗屬實，製有驗斷書、相驗屍體證明書、勘驗筆錄各
    一紙附卷可稽。按駕駛人駕駛汽車，應遵守道路交通標誌之指示，行車速度應依
    標誌之規定，不得超速行駛；汽車行駛時，駕駛人應注意車前狀況，並隨時採取
    必要之安全措施；酒後其吐氣所含酒精成份超過每公升０．二五毫克以上者，不
    得駕車，道路交通安全規則第九十條、第九十三條第一項、第九十四條第三項、
    第一百十四條第二款分別定有明文，被告既領有駕駛執照，上述規則應知之甚詳
    ，而本件肇事路段，當時天候雖陰；然夜間有照明、路面狀態乾燥、無障礙物、
    無缺陷、視距良好，並無不能注意之情事，且為限速時速六十公里以下之路段，
    有道路交通事故調查表一紙註記明確，則對應注意並能注意之事項，被告竟疏未
    注意上開規定，酒醉駕車並超速行駛，以致失控肇事，顯有過失。被害人林建德
    因本件車禍受有頭部挫裂傷、顱內出血，經送醫急救後不治死亡，業如上述，足
    見被告之過失行為與被害人林建德死亡間有相當因果關係。本件事證明確，被告
    之犯行，堪以認定，自應依法論科。
二、核被告甲○○所為，係犯刑法第一百八十五條之三之服用酒類，不能安全駕駛動
    力交通工具而駕駛罪、第二百七十六條第一項之過失致死罪。其所犯上開二罪之
    間，犯意各別，行為互殊，應予分論併罰。被告係汽車駕駛人，因酒醉駕車肇事
    ，因而致人死亡，依法應負刑事責任，爰依道路交通管理處罰條例第八十六條第
    一項規定，就其過失致死罪部分加重其刑。爰審酌被告酒後駕車，對交通秩序產
    生危害甚鉅，並因酒醉、超速失控等關係而致人於死，過失程度不輕，並已與死
    者家屬達成民事上損害賠償之和解，有調解書在卷可稽，而受有高職程度之教育
    並現從事鑿井之工作，犯後態度尚稱良好等一切情狀，分別量處如主文所示之刑
    ，併諭知易科罰金之折算標準，以資懲儆。末查，被告前未曾受有期徒刑以上刑
    之宣告，此有台灣高等法院被告全國前案紀錄表及本院被告院內索引卡紀錄表可
    參，本院認其經此教訓後，當知所警惕小心駕車，信無再犯之虞，因認其所宣告
    之刑，以暫不執行為適當，併均予宣告緩刑三年，以勵自新。
據上論斷，應依刑事訴訟法第二百九十九條第一項前段，刑法第一百八十五條之三、
第二百七十六條第一項、第四十一條第一項前段、第七十四條第一款，道路交通管理
處罰條例第八十六條第一項，罰金罰鍰提高標準條例第一條前段、第二條，判決如主
文。
本案經檢察官林豐正到庭執行職務。
中      華      民      國      九十      年      七    月      十      日
                                      臺灣雲林地方法院刑事第二庭
                                          法  官  紀  文  勝
右正本證明與原本無異。
如不服本判決，應於判決送達後十日內向本院提出上訴狀( 應附繕本 )。
                                          書記官  劉  興  錫
中      華      民      國      九十      年      七    月      十      日
刑法第一百八十五條之三：
服用毒品、麻醉藥品、酒類或其他相類之物，不能安全駕駛動力交通工具而駕駛者，
處一年以下有期徒刑、拘役或三萬元以下罰金。
刑法第二百七十六條
一、因過失致人於死者，處二年以下有期徒刑、拘役或二千元以下罰金。
二、從事業務之人，因業務上之過失犯前項之罪者，處五年以下有期徒刑或拘役，得
    併科三千元以下罰金。


司法院資訊處製作；財團法人民間司法改革基金會備份。
